# 请问政府补助 100 万做研发，最终形成存货 120 万元，如何进行会计处理？

提问人：WELLERDRAGON 时间：2010-07-29 17:35:32
请问政府补助 100 万做研发，最终形成存货 120 万元，如何进行会计处理？ 1.收到时： 借：银行存款 100 万 贷：递延收益 100 万2.研发时： 借：研发支出 120 万 贷：原材料 应付职工薪酬 银行存款 3.形成存货时： 借：库存商品 120 万 贷：研发支出 120 万 同时： 借：递延收益 100 万 贷：营业外收入 100 万 对不？

回答人：chenyiwei
“与资产相关的政府补助”中的“资产”仅指非流动资产，不包括存货。 这里需要进一步明确的问题是；作为补助对象的研发支出和所形成的存货之间是什么关系？由于根据存货准则对存货的定义，存货系产生于日常活动，而研发活动一般不归类为“日常活动”，所以研发成果形成存货的可能性是比较小的。

回答人：chenyiwei
回复 板凳 WELLERDRAGON 的帖子也就是作为补助对象的研发支出已经计入该存货的成本中？如果是，则属于与收益相关的政府补助，先暂挂于递延收益中，到存货结转销售成本时相应转入营业外收入。 但还应注意：给予该补助的政府部门是否也就是该项研发的委托方（产品的买方）？如果是，可能需要考虑计入营业收入，因为这种情况已经不再属于政府补助。

回答人：chenyiwei
回复 地板 WELLERDRAGON 的帖子一般较为少见。如我上面所述，存货属于日常活动产生，所以研发过程中形成的产品严格来说不是存货。不过实务中将其列报为存货还是比较多见的。